臺灣新北地方法院刑事判決
                                   110年度審易字第2273號
公  訴  人  臺灣新北地方檢察署檢察官
被      告  余智凱




                    （另案於法務部矯正署新店附設勒戒所執行觀察勒戒）
指定辯護人  本院公設辯護人張哲誠
上列被告因竊盜案件，經檢察官提起公訴（110 年度偵緝字第30
72號），本院判決如下：
    主  文
余智凱共同犯侵入住宅竊盜罪，累犯，處有期徒刑柒月。
    事實及理由
壹、查被告余智凱所犯係死刑、無期徒刑、最輕本刑為3 年以上
    有期徒刑以外之罪，其於準備程序就被訴事實為有罪之陳述
    ，經告知簡式審判程序之旨，並聽取其與辯護人及檢察官之
    意見後，本院認無不得或不宜改依簡式審判程序進行之處，
    爰依刑事訴訟法第273 條之1 第1 項、第284 條之1 之規定
    ，裁定進行簡式審判程序。
貳、本案犯罪事實及證據，除下列事項應予補充外，餘均引用附
    件即檢察官起訴書之記載：
一、犯罪事實欄一第1 行所載之「余智凱意圖為自己不法之所有
    ，基於侵入住宅竊盜之犯意」，應予補充為「余智凱與陳麗
    秋（另案偵查中）共同意圖為自己不法之所有，基於侵入住
    宅竊盜之犯意聯絡」。
二、補充「被告余智凱於111 年2 月10日本院準備程序及審理中
    之自白（參本院卷所附當日各該筆錄）」為證據。　　
叁、論罪科刑：
一、核被告所為，係犯刑法第321 條第1 項第1 款之侵入住宅竊
    盜罪。被告與陳麗秋就本件犯行有犯意聯絡及行為分擔，應
    以所犯罪名之共同正犯論處。被告前因竊盜、施用毒品等案
    件，由法院先後判處罪刑確定，嗣經法院分別裁定應執行有
    期徒刑2 年2 月、3 年確定並接續執行，於民國109 年9 月
    17日有期徒刑執行完畢，此有臺灣高等法院被告前案紀錄表
    1 份在卷可參，其於有期徒刑執行完畢5 年內，故意再犯本
    件犯行而構成累犯，考量其前有竊盜案件，而由法院論罪科
    刑之個案情節，顯見其有一再觸犯同類犯罪之特別惡性，以
    及對刑罰反應力較為薄弱之情狀，並參酌司法院大法官會議
    解釋第775 號解釋意旨，認就其本件所之罪加重最低本刑，
    與憲法罪刑相當之原則無違，依刑法第47條第1 項規定加重
    其刑。至於辯護人請求依刑法第59條酌減其刑一節，考量被
    告所為經本院宣告之刑，未見量處最低刑度仍嫌過重之情狀
    ，且依被告與他人共同實行本件犯行之犯罪情節，亦無足以
    引起社會上普遍之同情，而達顯可憫恕之程度，實與刑法第
    59條要件不合，要無酌減其刑之餘地，特予指明。
二、審酌被告前有多次竊盜前科，此觀卷附臺灣高等法院被告前
    案紀錄表1 份之記載自明，對於不得以竊盜等非法方式侵害
    他人財物之情，自當瞭然於胸，卻不思付出自身勞力或技藝
    ，循合法、正當之途徑取得所需，而夥同共犯恣意侵入住宅
    竊取他人所有之電動腳踏車，缺乏基本法治觀念，又對他人
    財產安全、家宅安寧造成危害，甚為不該，兼衡被告之素行
    、犯罪之目的、手段、教育程度、職業、家庭經濟與生活狀
    況、所竊取財物之價值，以及被告犯後終能坦認犯行，態度
    勉可等一切情狀，量處如主文所示之刑，以資處罰。
三、被告竊取之電動腳踏車1 台，已由被害人謝琦程立據領回，
    故不予宣告沒收。
肆、本判決係依刑事訴訟法第310 條之2 及第454 條所製作之簡
    化判決，依法僅需記載犯罪事實、證據名稱及應適用之法條
    ，並得以簡略方式為之，如認定之犯罪事實、證據及應適用
    之法條，與檢察官起訴書之記載相同者，得引用之，附此敘
    明。
據上論斷，應依刑事訴訟法第273 條之1 第1 項、第299 條第1
項前段、第310 條之2 、第454 條（本件依刑事判決精簡原則，
僅記載程序法條文），判決如主文。
本案經檢察官王江濱偵查起訴，由檢察官陳炎辰到庭執行公訴。
中　　華　　民　　國    111   年 　  3  　月 　  8  　日
                 刑事第二十四庭  法  官　李俊彥   
以上正本證明與原本無異。
如不服本判決，應於判決送達後20日內敘明上訴理由，向本院提
出上訴狀（應附繕本），上訴於臺灣高等法院。其未敘述上訴理
由者，應於上訴期間屆滿後20日內向本院補提理由書「切勿逕送
上級法院」。
                                 書記官  林慈恩
中　　華　　民　　國　  111 　年　   3    月     8    日
附錄本判決論罪之法律條文：
中華民國刑法第321 條
犯前條第1 項、第2 項之罪而有下列情形之一者，處6 月以上5
年以下有期徒刑，得併科50萬元以下罰金：
一、侵入住宅或有人居住之建築物、船艦或隱匿其內而犯之。
二、毀越門窗、牆垣或其他安全設備而犯之。
三、攜帶兇器而犯之。
四、結夥三人以上而犯之。
五、乘火災、水災或其他災害之際而犯之。
六、在車站、港埠、航空站或其他供水、陸、空公眾運輸之舟、
    車、航空機內而犯之。
前項之未遂犯罰之。
--------------------------------------------------------
附件：
臺灣新北地方檢察署檢察官起訴書
                                   110年度偵緝字第3072號
　　被　　　告　余智凱　男　44歲（民國00年0月0日生）
　　　　　　　　　　　　住新北市○○區○○街000巷000號1
　　　　　　　　　　　　　樓
　　　　　　　　　　　 （現另案於法務部○○○○○○○執                          行中）
　　　　　　　　　　　　國民身分證統一編號：Z000000000號
上列被告因竊盜案件，業經偵查終結，認應提起公訴，茲將犯罪
事實及證據並所犯法條分敘如下：
　　　　犯罪事實
一、余智凱意圖為自己不法之所有，基於侵入住宅竊盜之犯意，
    於民國110年6月12日14時38分許，至新北市○○區○○街00巷0
    弄00號，因見該處門未鎖，進入該處1樓屋內徒手竊取謝琦
    程所有電動腳踏車1台(含充電裝置1組，侵入住居部分謝琦
    程表示不願提出告訴)得手。
二、案經新北市政府警察局土城分局報告偵辦。
　　　　證據並所犯法條
一、證據清單及待證事實：
編號 證據名稱 待證事實 1 被告余智凱於偵訊中之供述 被告有於上開時、地，進入屋內竊取上開電動機車之事實。 2 證人即被害人謝琦程於警詢中之證述 被害人遭竊電動腳踏車1台(含充電裝置1組)得手之事實。 3 新北市政府警察局土城分局扣押筆錄、扣押物品目錄表、贓物認領保管單、新北市政府警察局土城分局刑案現場勘察報告 證明被害人遭竊電動腳踏車1台(含充電裝置1組)得手之事實。 4 監視器影像光碟及截圖 佐證被告有竊取之事實。 
二、核被告所為，係犯刑法第321條第1項第1款侵入住宅竊盜罪
    嫌罪嫌。至被告所竊得之上開物品，為其犯罪所得，惟業已
    實際合法發還被害人，有贓物認領保管單1紙附卷可佐，依
    刑法第38條之1第5項規定，請不予宣告沒收或追徵，附此敘
    明。
三、依刑事訴訟法第251條第1項提起公訴。
　　此　致
臺灣新北地方法院
中　　華　　民　　國　 110　　年　　11　　月　　11　　日
　　　　　　　　　　　　　檢　察　官　王江濱